臺灣高等法院臺中分院刑事判決　　　　 100年度上訴字第91號
上　訴　人　臺灣臺中地方法院檢察署檢察官
被　　　告　許傑勝
指定辯護人　本院公設辯護人劉秋蘭
上列上訴人因被告強盜案件，不服臺灣臺中地方法院99年度訴字
第2195號中華民國99年11月11日第一審判決（起訴案號：臺灣臺
中地方法院檢察署99年度偵字第14913號），提起上訴，本院判
決如下：
    主  文
上訴駁回。
    理  由
一、公訴意旨略以：被告許傑勝（以下稱被告）前因妨害自由等
    案，經原審法院於民國97年1月21日，以96年度訴字第1889
    號判處應執行有期徒刑6月確定；又因竊盜案，經原審法院
    於97年2月4日，以96年度易字第5389號判處應執行有期徒刑
    4月15日確定，上揭2刑期嗣復經原審法院以97年度聲字第20
    47號裁定應執行有期徒刑10月確定，經入監執行後，於98年
    4月24日執行完畢。詎不知悔改，竟意圖為自己不法之所有
    ，於99年5月25日15時許，騎乘車牌號碼MLK-388號重型機車
    ，行經臺中縣烏日鄉○○路○段協心巷，見告訴人周素珍（
    以下稱告訴人）騎乘機車暫停路邊，乃以不明尖銳器物架在
    告訴人脖子上，要告訴人將錢拿出來，否則要刺下去，使告
    訴人不能抗拒，而被強盜現金新臺幣（下同）3500元及ANYC
    ALL牌型號L768號之內含門號0000000000號SIM卡之手機（序
    號000000000000000號，下稱系爭手機）1支。被告得手後，
    旋即騎乘上述機車逃離現場。嗣經告訴人報案，由警方調閱
    告訴人上開手機之雙向通聯紀錄，發現被告曾以其所申辦門
    號0000000000號行動電話之SIM卡，插入告訴人被強盜之系
    爭手機撥打給他人，因而循線查獲被告，因認被告所為係涉
    犯刑法第328條第1項強盜罪嫌等語。
二、按犯罪事實應依證據認定之，無證據不得認定犯罪事實；不
    能證明被告犯罪者，應諭知無罪之判決，刑事訴訟法第154
    條第2項、第301條第1項分別定有明文。次按事實之認定應
    憑證據，如未能發現相當證據，或證據不足以證明，自不能
    以推測或擬制之方法，為裁判之基礎。又認定不利於被告之
    事實，需依積極證據，茍積極證據不足為不利於被告事實之
    認定時，即應為有利於被告之認定，更不必有何有利之證據
    。且刑事訴訟上證明之資料，無論其為直接證據或間接證據
    ，均須達於通常一般人均不致於有所懷疑，而得確信其為真
    實之程度，始得據為有罪之認定，若其關於被告是否犯罪之
    證明未能達此程度，而有合理性懷疑之存在，致使無從形成
    有罪之確信，根據「罪證有疑，利於被告」之證據法則，即
    不得遽為不利被告之認定，其以情況證據（即間接證據）斷
    罪時，尤須基於該證據在直接關係上所可證明之他項情況事
    實，本乎推理作用足以確證被告有罪，方為合法，不得徒憑
    主觀上之推想，將一般經驗上有利被告之其他合理情況逕予
    排除（最高法院76年臺上字第4986號、32年度上字67號判例
    意旨參照）。又「告訴人之告訴，係以使被告受刑事追訴為
    目的，其指訴是否與事實相符，仍應調查其他證據，以資審
    認，即須藉由補強證據之存在，以增強或擔保告訴人陳述之
    證明力，必被害人所述被害情形，無瑕疵可擊，且就其他方
    面調查，又與事實相符，始足據為有罪判決之基礎（最高法
    院87年度臺上字第2176號、81年度臺上字第3539號判決意旨
    參照）。另刑事訴訟法第161條第1項規定：檢察官就被告犯
    罪事實，應負舉證責任，並指出證明之方法。因此，檢察官
    對於起訴之犯罪事實，應負提出證據及說服之實質舉證責任
    。倘其所提出之證據，不足為被告有罪之積極證明，或其指
    出證明之方法，無從說服法院以形成被告有罪之心證，基於
    無罪推定之原則，自應為被告無罪判決之諭知（最高法院亦
    著有92年臺上字第128號判例參照）。
三、證據能力部分：
    本案下列引用之供述及非供述證據，經本院依法踐行調查證
    據程序，公訴人並不爭執各該證據之證據能力，且亦查無依
    法應排除其證據能力之情形，是後述所引用證據之證據能力
    皆無疑義，合先敘明。
四、公訴人認被告涉犯上開罪嫌，無非係以：被告所持用之門號
    0000000000號行動電話SIM卡，曾於案發後之99年5月28日插
    入被害人即告訴人遭強盜之序號為000000000000000號之系
    爭手機內，且告訴人亦已於警詢、偵查中指述被告及其所騎
    乘之車號MLK-388號重型機車即為案發當時對之為強盜行為
    之人及所騎乘之交通工具；此外，被告於警詢中所辯之系爭
    手機係來自於案發前已入監接受執行之李奇峰一節係不可採
    ，而所辯系爭手機係向案外人黃美琪（按：經原審法院查證
    後，應為嗣經原審法院傳喚於審理時具結作證之證人黃敏琪
    ）借得使用一節，則因該黃美琪不知去向而無從查證；再者
    ，被告之父許木生之證述亦無從佐證被告所辯之案發當時係
    在臺中縣外埔鄉販賣炸雞排之辯解等事證，是被告所辯均屬
    無可採信等，為其論述之依據等語。
五、訊據被告固坦承曾經於99年5月28日到同年月30日間，數度
    以0000000000號行動電話門號之SIM卡插入系爭手機內使用
    通話，惟堅決否認有公訴人所指之上開強盜犯行，辯稱：真
    的沒有檢察官起訴所指之強盜犯行，伊會使用告訴人被強盜
    的手機是因為伊的手機沒電，乃向友人黃敏琪借得系爭手機
    而使用，後來已經將該手機還給黃敏琪，不知道黃敏琪借給
    伊使用的手機是他人遭強盜之物等語。經查：
(一)告訴人係於99年5月25日下午3時2分許，在臺中縣烏日鄉○
    ○路○段協心巷一帶路邊與他人講行動電話（通話之基地台
    位置在臺中縣烏日鄉○○街132號4樓）之過程中，遭人以不
    明尖銳器物架在脖子上而強盜包括系爭手機在內之財物一節
    ，業據告訴人於警詢、偵訊中指述綦詳（見警卷第8至11頁
    ，99年度偵字第14913號卷第33、36頁），復於原審審理時
    具結證述明確（見原審卷第137至139頁，結文見第154頁）
    ，並有中華電信股份有限公司（下稱中華電信公司）提供之
    系爭手機雙向通聯紀錄（見警卷第21至24頁，係依手機序號
    而為查詢）在卷可稽，堪信為真實。
(二)被告於98年10月26日開通申辦0000000000號行動電話門號（
    統一易付卡）而持用之，並於99年5月28日起至同年月30日
    間，多次以該0000000000號行動電話之SIM卡插入告訴人遭
    強盜之系爭手機內使用等節，業據被告坦認在卷，並有安源
    通訊99年6月11日代統一超商回覆臺中縣警察局烏日分局之
    行動電話基本資料（見警卷第20頁）、遠傳電信股份有限公
    司（下稱遠傳電信公司）提供之0000000000號行動電話之雙
    向通聯紀錄（見警卷第25至29頁、外放證物袋）在卷可稽，
    是被告確實曾於上揭時段內使用告訴人之手機一節，應堪認
    定。另系爭手機自告訴人遭強盜後，除被告曾於上揭時間使
    用過外，尚曾於99年6月6日當天經持用0000000000號行動電
    話門號之許博欽使用過，復於99年6月19日、同年月27日經
    持用0000000000號行動電話門號之持有人（申辦名義人為黃
    宏文）使用過等節，亦經證人許博欽於原審審理中結證稱該
    0000000000門號為自己使用（見原審卷第145頁背面）、證
    人黃宏文於原審審理中結證稱該0000000000門號係交給友人
    「長腳」（台語）使用（見原審卷第147頁背面），並有臺
    灣大哥大股份有限公司（下稱臺灣大哥大電信）基本資料查
    詢（即許博欽部分之申辦人基本資料、通聯紀錄）、威寶電
    信股份有限公司（下稱威寶電信公司）資料查詢（即黃宏文
    部分之申辦人基本資料、通聯紀錄）附卷可憑（見原審卷第
    41至43頁、第36至37頁），亦屬可資確認之事實，附此敘明
    。
(三)公訴人雖以除被告有上揭使用告訴人遭強盜之系爭手機外，
    被告係本件強盜行為人之事亦據告訴人指述明確，惟觀諸告
    訴人就此部分固於警詢中指認被告即係犯案行為人，然查：
  1.告訴人在偵查中（未經具結）就行為人之長相、特徵部分係
    指稱：「（問：當時在警詢筆錄中警方有提供口卡片供你指
    認，是否為在場被告許傑勝？）當時那個人有戴口罩與棒球
    帽，臉型就肉肉的，口卡片裡面是比較像在場的許傑勝。看
    起來是有像在場的許傑勝。」、「（問：有無其他意見或陳
    述？）他當時有戴口罩、安全帽，你說百分之百我是不敢確
    定。」等語（見99年度偵字第14913號卷第33、36頁），由
    該等指述內容顯然可知告訴人斯時並無法確切指認被告即是
    本件強盜之行為人。再細譯告訴人於原審審理中具結證述內
    容：「（問：搶你的人的身高，有無印象？）170公分左右
    ，身材有些胖胖的，蠻壯的。」、「（問：髮型？）他有戴
    棒球帽及口罩，我看不出他的髮型。」、「（問：有無戴眼
    鏡？）沒有眼鏡。」、「（問：聲音有無印象？）沒有印象
    了。」、「（問：若現在再讓妳聽到當時搶匪對你說的話是
    否可以認出？）認不太出來。」、「（問：當時搶匪所述的
    言語為何？）他用國語叫我不要講電話、把錢拿出來，全程
    就講這兩句。都是用國語。」、「（問：可否請被告以國語
    講出證人周素珍所述的這二句話語，請告訴人辨識？）（審
    判長諭請被告以國語講『不要講電話、把錢拿出來』。被告
    當庭以國語說出『不要講電話、把錢拿出來』。）我沒有印
    象。」、「（問：當時搶你的人臉上戴了口罩，頭上戴了棒
    球帽，是否只能看到他的眼睛？）因為當時沒有正視他，所
    以連眼睛的樣子也不大記得，只記得臉型肉肉的，跟在庭的
    被告有點像，但我沒有辦法就臉型部分確認。」等語（見原
    審卷第137頁背面至139頁正面），核與其於偵訊中所述大致
    相符，亦即告訴人對強盜之人的印象係臉部肉肉的，但是因
    為有戴口罩、帽子（雖證人先後指述有安全帽、棒球帽之不
    同，惟以時間經過甚久，對於該等短暫記憶有所遺忘，乃屬
    人之常情，然可以確信者應係該行為人有戴帽子應屬無疑）
    ，所以不能十分確定行為人就是在法庭上之被告，應屬至明
    。是由告訴人上開證述情節觀之，其顯然無法確切指認被告
    即係對之行強盜之行為人；況以該強盜之行為人在行為時有
    戴帽子、口罩之情節以觀，告訴人能看到的當屬眼、鼻部位
    ，則單憑此等臉部中段部位之印象，實難謂得以具體指認真
    正之犯罪行為人長相，此亦經告訴人於原審準備程序中以告
    訴人之身分一再陳稱：「我也很害怕會指認錯人。」、「（
    問：除此之外，對此搶匪還有無其他任何客觀的印象？有無
    辦法明確指認在庭被告就是搶你的搶匪？）我從以前到現在
    一直都是這樣說，我沒有辦法確認，我只能說有點像。」等
    語（見原審卷第55頁背面至56頁正面），是告訴人對於真正
    行強盜行為之人的長相無法確定一節，應屬明確。
  2.再者，告訴人就本案強盜行為人之身高於原審審理時結證稱
    ：「（問：請再看一下被告《請被告起立》，在庭被告的身
    高與當時搶你的那個人的身高是否相同？）這個被告的身高
    比搶我的人的身高矮，搶我的人身高確定比我還高，我的身
    高是163公分，目前我沒有穿高跟鞋。（審判長當庭目測站
    在告訴人旁之被告身高確實較告訴人周素珍為矮）（被告答
    ：我的身高是162公分。）」、「（問：對犯嫌的身高有無
    辦法確定？）身高確定，搶我的人比在庭被告高，也比我高
    。」等語（見原審卷第138頁）；而經原審法院當庭目測被
    告之身高，確實係較未穿著高跟鞋之告訴人為矮。觀諸證人
    即告訴人於原審審理時曾具結證稱：「（問：剛剛說於行搶
    的過程中有尖銳物體抵住你，有無看清楚該物體？）沒有看
    清楚，但我感覺到是尖銳物品，當時我用左手持電話，他從
    我的後方搶走手機後，人站在我的右後方，直接以尖銳物品
    抵住我的脖子，並沒有環繞過我的脖子，當他取走我的鑰匙
    時，是站在我的旁邊。」等語（見原審卷第138頁正面），
    以告訴人遭強盜時，曾站在行為人身旁之相對位置以觀，堪
    認告訴人被害時足以感知該行為人之身高無訛，是其所證述
    之：行為人身高比我高、也比被告高等語，應堪可採信。
  3.至告訴人於警詢、偵查中固曾於未經具結之情形下稱：行為
    人騎乘之車牌號碼係MLK-388等語（見警卷第8頁背面、第11
    頁、99年度偵字第14913號卷第33頁），惟其於原審審理中
    亦結證稱：「（問：《行為人》騎乘機車離開時，有無看到
    他的車型或車號？）是重型機車，顏色是深綠帶一點寶藍，
    但是車號我沒有辦法記住，因為我在看他車牌時，他有回頭
    看我，當下沒有其他人在，我怕他傷害我，心想算了，就沒
    有記得。」、「（問：於警詢時有講到車牌前三位是MLK，
    是否如此？）我當時本來是記不起來，警察問我是不是MLK
    ，因為我印象中好像是這樣，就跟警察講說好像是這樣。」
    等語明確（見原審卷第137頁正面），足徵告訴人於警詢中
    就車牌號碼所為之陳述係經過警方提示被告之車牌號碼相關
    訊息，始導致告訴人為「可能是如此」之指述；且由告訴人
    遭強盜之時間不長、復感覺當時行為人有一直盯著看的感覺
    ，致害怕遭傷害而不敢一直看行為人的特徵等情以觀，告訴
    人能確切記得該強盜之行為人所騎乘之車牌號碼應屬極低，
    原審法院因認告訴人於警詢中就行為人車號之指述應屬遭受
    誘導而為，係屬有瑕疵之指述而不足為不利於被告認定之事
    證，本院經核，並無違誤。
  4.是綜上所述，本件告訴人就行強盜之人之外觀、特徵、身高
    、騎乘交通工具之描述，均尚不足以據為認定被告即係本件
    強盜之行為人，應屬至明。
(四)再者，告訴人遭強盜之時間為99年5月25日下午3時2分許，
    依據卷內告訴人遭強盜之系爭手機雙向通聯紀錄顯示，在告
    訴人遭強盜後之第一時間內即99年5月25日下午3時20分許，
    系爭電話（含手機及告訴人之0000000000號SIM卡）曾遭人
    使用（發話地點之基地台位置為臺中縣烏日鄉○○路132號
    3樓頂），撥打予門號0000000000之電話持用人，而受話方
    持用人經查係為證人魏瓊月之女王秀英，上開受話之電話號
    碼於99年5月25日係供證人魏瓊月之女王秀英在臺中縣后里
    鄉○○路一帶從事特種行業給客戶撥打使用等節，有告訴人
    系爭手機雙向通聯紀錄在卷可稽（見警卷第23頁），並經證
    人魏瓊月、王秀英分別於原審審理中具結證述屬實而堪信為
    真（見原審卷第139頁背面至140頁正面、第198至199頁）。
    惟該證人魏瓊月、王秀英於原審審理中均到庭結證稱：王秀
    英不認識、也沒有看過在庭被告等語明確（見原審卷第139
    頁背面、第198頁背面）。以該等撥打電話之時間與告訴人
    遭強盜之時點之接近程度，該通電話係由犯下本案強盜案件
    之行為人所撥用之可能性應屬極高，惟證人魏瓊月、王秀英
    竟均稱不認識、沒見過在庭被告，則被告係該通電話之撥打
    者之可能性即屬極低。
(五)又被告所辯系爭手機係向友人黃敏琪借得而有上揭使用紀錄
    一節，原審法院於審理時提訊證人黃敏琪到庭，被告之義務
    辯護人並提供與系爭手機同型號手機之相片列印資料（見原
    審卷第164至165頁），經證人黃敏琪檢視後具結證稱：「（
    問：於99年5月到7月間，你是住在那個地方？）大甲，地址
    忘記了。」、「（問：是否是在臺中縣大甲鎮○○路○段947
    號2樓之2？）對。」、「（問：於99年5月25日到28日之間
    ，許傑勝有無跟你借過手機？）有。」、「（問：請提示今
    日呈報的手機相片，印象中有無拿過與照片相同型號之手機
    ？）（當庭提示）有。」、「（問：還記得顏色嗎？）好像
    是灰色的。是第2張相片的那種顏色。」、「（問：剛剛說
    你有拿過第2張相片的手機，是否曾經將這隻手機借用給被
    告使用？）有過一次。」、「（問：你剛剛看到的照片上的
    手機是從何處取得？）壹個朋友，真實姓名我不知道，我只
    知道綽號叫『阿裕』，……他是我男友王誌陽的朋友，……
    因為阿裕跟我們借過錢，就把手機放在我們那裡，等於把手
    機押著，說有錢再把手機拿回去，我們說不用，但是他還是
    把手機放著，後來並沒有還錢，而他也沒有聯絡電話，之後
    許傑勝跟我們借手機，我就把那隻手機借給他。」、「（問
    ：剛剛提示給你看的手機，是否曾經借給許博欽過？）有。
    就是借用給許傑勝的同一支手機，至於是借給被告前還是後
    借給許博欽的，我記不清楚。」、「（問：你能否確定你給
    被告的手機是哪支手機？）確定是阿裕的那支手機，因為我
    要借他手機時，先拿白色那支淘汰手機給許傑勝，結果他一
    用發現沒有電，就把阿裕的那支手機借給許傑勝用，這件事
    情我記得很清楚，因為有發生過。」、「（問：有無把阿裕
    留下的那支《筆錄誤載為『隻』字》行動電話借給黃宏文過
    ？）不記得。」等語明確（見原審卷第140頁背面至144頁）
    ，核與證人許博欽於原審審理中具結證述：「（請提示今日
    庭呈之手機相片，有無看過這個型號的手機？）有。」、「
    （問：於何時、何地看到？）時間不大確定，是在在庭證人
    黃敏琪的大甲住所看到，就是在許傑勝他們家賣雞排、早餐
    店的對面。」、「（問：為何會在黃敏琪家看到這支《筆錄
    誤載為『隻』字》手機？）當時我去黃敏琪家坐，許傑勝已
    經在他們家了，我看到許傑勝拿這支《筆錄誤載為『隻』字
    》手機在用，我問他為何有新的手機用，他說是跟黃敏琪借
    的。」、「（問：有無問黃敏琪說這個手機是否是他借給許
    傑勝的？）我在問許傑勝的時候，許傑勝表示是向黃敏琪借
    的，我就沒有再跟黃敏琪確認。」、「（問：有無跟黃敏琪
    借過手機？）去他們那邊坐時，手機沒有電，有跟黃敏琪借
    過1次手機。」、「（問：借的手機型號？）記得，就是剛
    剛提示的那支《筆錄誤載為『隻』字》型號的手機，顏色是
    銀色。」、「（問：借了多久？）借一下子，打壹通電話給
    我女友，他的名字為劉真純。」、「（問：你跟黃敏琪借的
    手機是否就是許傑勝跟黃敏琪借用的是同一支手機？）是，
    因為顏色、型號都相同。我沒有問黃敏琪借給我的那支《筆
    錄誤載為『隻』字》電話就是他借給許傑勝的那支手機。」
    、「（問：是否記得你向黃敏琪借用這支《筆錄誤載為『隻
    』字》ANYCALL手機時，是於許傑勝借用之前還是之後？）
    我是於99年6月之前放假回來大甲的時候，於黃敏琪租屋處
    看到許傑勝使用上開手機，而我在99年6月間從台北回來，
    回來之後才向黃敏琪借用那支《筆錄誤載為『隻』字》手機
    。我是先看到許傑勝使用上開手機，然後隔了一段時間後，
    於黃敏琪家，因為手機沒有電才跟黃敏琪借用上開手機。」
    等語（見原審卷第145至147頁正面），亦大致相符。而證人
    許博欽所證述之情節更因依卷附證人許博欽上揭行動電話號
    碼之通聯紀錄及通聯對向基本資料查詢（使用人劉真純）內
    確實顯示其當時係使用系爭手機撥打一通電話給案外人劉真
    純一節，而亦顯可信（見原審卷第41至43頁）。則相互勾稽
    該經隔離訊問之證人黃敏琪、許博欽之證述內容，堪認證人
    黃敏琪、許博欽上揭證述情節應與事實相符而堪可採信。是
    被告所辯：系爭手機係向證人黃敏琪借得等節，尚難謂有何
    不可採之處。
(六)另依據卷附原審法院向遠傳電信公司調閱被告所持用之0000
    000000號行動電話之通聯紀錄（見外放證物袋）顯示，被告
    於案發當天之下午1時54分57秒至下午1時57分44秒，曾在臺
    中縣大甲鎮○○路○段947號（通話基地台起始位址）、臺
    中縣大甲鎮○○路25號5樓（通話基地台結束位址）持用電
    話與他人通聯，復於當天下午4時3分28秒至4時3分40秒，在
    臺中縣后里鄉○○路五哩巷176號（通話基地台起始位址）
    、臺中縣神岡鄉○○村○○路623號3樓（通話基地台結束位
    址）與他人通聯；而依告訴人於原審審理時具結證述：案發
    當天告訴人係於下午3時2分21秒前後在臺中縣烏日鄉○○路
    ○段協心巷附近巷內（通話基地台位置為臺中縣烏日鄉○○
    街132號4F頂）與他人講電話時遭強盜（見原審卷第137頁正
    面、警卷第23頁）；另依據卷內告訴人系爭手機之雙向通聯
    紀錄（見警卷第23頁）顯示99年5月25日下午3時20分41秒時
    ，該被強盜之手機曾經有自臺中縣烏日鄉○○村○○路132
    號3樓頂撥出之紀錄，亦如前所述。則以告訴人遭強盜之地
    點、案發後約17到18分鐘後系爭手機經人使用撥打之地點，
    以及被告上揭通話地點之相對位置而觀，以騎乘機車時速約
    50公里左右之速度行進測試，光由臺中縣后里鄉○○路五哩
    巷167號至臺中縣烏日鄉○○路○段協心巷176號之路線共有
    4條（如附件一所示），所費時間在1小時1分鐘至1小時6分
    鐘之間，有臺中縣警察局烏日分局99年9月20日中縣烏警偵
    字第0990026082號函暨所附實地勘察之勘察報告及相片附卷
    可稽（見原審卷第124至130頁）。果被告確實有如公訴人所
    起訴之騎乘其所有之車牌號碼MLK-588號重型機車犯案之情
    ，由此等相對地理位置之狀態及客觀行動時間觀之，實難想
    像被告能在如此相當緊湊之時間內，騎乘機車自臺中縣大甲
    鎮前往臺中縣烏日鄉協心巷一帶犯案，旋即於該烏日鄉停留
    十幾分鐘之後，再騎乘機車自臺中縣烏日鄉返回臺中后里鄉
    、神岡鄉一帶。再觀諸遠傳電信公司向原審法院提供之被告
    0000000000號行動電話雙向通聯紀錄中有關被告持用該行動
    電話之通聯基地台位置，可知被告自99年5月1日起至同年6
    月30止，均在臺中縣外埔鄉、臺中縣大甲鎮一帶活動，偶爾
    有在臺中縣清水鎮、臺中縣神岡鄉活動之情，惟從未曾出現
    在臺中縣烏日鄉一帶之活動紀錄，有該等資料在卷可稽（見
    外放證物袋）。以臺中縣外埔鄉、大甲鎮、清水鎮及神岡鄉
    一帶均屬大臺中地區俗稱之「山線」之區域，著實與位於臺
    中市附近之臺中縣烏日鄉一帶有別。是由上揭被告活動之地
    點觀之，實難在別無其他事證足資佐憑之情況下，認定本件
    發生在臺中縣烏日鄉之強盜案件，係由查無地緣關係之被告
    所為。
(七)至公訴人所指關於被告辯稱0000000000之行動電話係借給案
    外人李奇峰，而系爭手機則因李奇峰遭房東將電話置放於租
    屋處外而由伊取得云云，因該李奇峰之人經查證其前案紀錄
    顯示，早於案發前之99年4月28日即入監接受執行，不可能
    交付系爭手機給被告，而不足採部分：查該案外人李奇峰確
    實於本件強盜案件發生前即已入臺灣苗栗監獄接受執行一節
    ，有法務部全國檢察官線上查詢刑案人犯在監所最新資料報
    表在卷可憑（見99年度偵字第14913號卷第27頁），是該案
    外人李奇峰絕無可能在案發後持用0000000000之行動電話門
    號，以及交付系爭手機予被告，乃屬明確。而查，被告經警
    循其申辦之0000000000號行動電話而查獲之同時，曾遭警方
    一併查扣該0000000000號行動電話門號SIM卡以及當時所插
    用之黑色新力牌（按：應係指SONYERICSSON）手機一節，有
    被告之警詢筆錄、臺中縣警察局烏日分局之扣押物品目錄表
    在卷可稽（見警卷第6至7、14頁），是被告該等辯解當係於
    遭警方逮捕後，因誤認警方查詢該0000000000號行動電話門
    號所插卡之手機之來源而有以致之。則該等因誤認而為之不
    合理辯解，實無足用為認定被告之辯解不可採，並進而認定
    被告有本件公訴人所指之犯行，至臻明確。此外，關於被告
    嗣後改稱曾自證人黃敏琪處取得系爭手機部分，公訴人雖以
    ：無從查知該證人黃敏琪之所在而無從認定被告辯解係屬可
    採。惟查，該原由被告供稱係「黃美琪」之人早經被告於偵
    查中即透過檢察官指揮警察帶同查證之過程中確認其年籍資
    料及長相相片（見99年度偵字第14913號卷第64至65頁），
    且依同偵卷第66頁之員警職務報告亦顯示，員警帶同被告前
    往查證當時，確實經臺中縣大甲鎮○○路○段947號2樓之2
    之屋主吳玟玲確認，曾在99年5月5日至7月12日將房屋出租
    予名為黃美琪之人（年籍資料同被告指認之黃敏琪）。而經
    查證該黃敏琪之人已另案在臺灣臺中看守所羈押後，原審法
    院依職權提訊該證人黃敏琪，該證人黃敏琪亦於原審審理時
    到庭具結證稱：確實曾經將與系爭手機同款、同色之手機借
    予被告使用等語，已詳如前述，是公訴人此部分之疑慮自亦
    可解消，要屬明確。此外，關於告訴人指認行強盜行為之人
    所騎乘之機車為深綠色帶一點寶藍色等語，雖與被告於99年
    6月26日經警方查獲時所查證之機車顏色為亮藍色有所不符
    （見警卷第17頁），惟因被告所有之MLK-388號機車原登記
    之車籍資料係記載為深綠色，有車籍查詢—基本資料詳細畫
    面在卷可稽（見警卷第37頁），而被告於原審審理時就此係
    解釋：「（問：你的機車顏色係何色？提示警卷第17頁，你
    的機車是否是同壹個顏色？）寶藍，因為我有發生車禍，外
    殼有換過，沒有去監理站變更顏色，車禍時間不記得，只記
    得是5月初那邊。」等語（見原審卷第139頁正面），因被告
    對於車禍發生之時間未能確切記憶，復無其他相關資料可資
    佐憑，無從作為認定被告所有之前揭機車於案發前即已改漆
    成亮藍色，是此部分亦無從據為有利或不利被告認定之依據
    ，併此敘明。另證人黃羽岑就被告於案發當時之不在場證明
    部分，則因證人黃羽岑初就被告於案發時之不在場證明為過
    於明確之指述，嗣後陳稱：「（問：你剛剛講的內容距離現
    在約4個多月，為何還能記憶那麼清楚？）因為常常打電話
    給他，幾乎每天都會跟被告見面，時間不固定。我可以確認
    剛剛所述的內容是發生於99年5月25日的事情。後稱我不太
    確定到底剛剛所述是否就是99年5月25日發生的事情。」、
    「（問：是否因為你幾乎天天跟被告見面，所以才會認為99
    年5月25日也是去跟被告見面？）是。」等語（見原審卷第
    150頁背面），因而就上開不確定之證述，不採為認定被告
    不在場證明之證據，附此敘明。
六、綜上所述，原審法院相互勾稽上開證人即告訴人周素珍、黃
    敏琪、許博欽、魏瓊月、王秀英之證述，以及系爭手機、證
    人許博欽、魏瓊月、被告行動電話之通聯紀錄等證據，認實
    難據此即行認定被告即係本件強盜案之行為人，因而認被告
    上開所辯，堪予採信。本院審酌公訴人所提出之上開證據及
    卷內之所有直接及間接證據，認為尚無法達到令通常一般之
    人均不致於有所懷疑，而得確信被告確有公訴人所指於99年
    5月25日15時許對告訴人為強盜行為之事實。此外，復查無
    其他積極之證據，足資證明被告確有上開強盜罪之犯行，被
    告犯罪即屬不能證明。
七、原審以本件公訴人所舉之證據，尚難證明被告有強盜之犯行
    ，復查無其他積極證據，足資證明被告確有公訴人所指前揭
    犯行，參照上揭法條及判例、判決意旨，因認不能證明被告
    犯罪，而為被告無罪之諭知，本院經核，並無違誤。本件原
    審判決就卷內證據調查之結果，為綜合之判斷、取捨，認仍
    無從證明被告有公訴意旨所指之強盜犯行，其得心證之理由
    已說明甚詳，所為論斷亦難認有違背經驗法則、論理法則，
    或有其他違背法令之情形，自難任意指為違法。檢察官上訴
    意旨並未提出其他新事證以指明原判決有何不合之處，且所
    言或係就原判決已予斟酌之各項事證，徒憑己見為相異之爭
    執，或為推測之詞，均不足執以認為原判決有何謬誤之處，
    而為被告有罪之心證，檢察官徒憑陳詞提起上訴，其上訴為
    無理由，應予駁回。
八、被告經合法傳喚，無正當之理由不到庭，爰不待其陳述，逕
    行判決。
據上論斷，應依刑事訴訟法第371條、第368條，判決如主文。
本案經檢察官姜麗儒到庭執行職務。
中    華    民    國   100    年    3     月    17    日
            刑事第十一庭  審判長法  官  郭  同  奇
                                法  官  洪  曉  能
                                法  官  許  冰  芬
以上正本證明與原本無異。
檢察官得上訴。
被告不得上訴。
如不服本判決應於收受送達後10日內向本院提出上訴書狀，其未
敘述上訴理由者，並得於提起上訴後10日內向本院補提理由書（
均須按他造當事人之人數附繕本）「切勿逕送上級法院」。
                                書記官  賴  成  育
中    華    民    國   100    年    3     月    17    日
附件一
路線１：
烏日鄉協心巷→信義街中山路一段→新興路→中山路三段→沙田
路一段→二段（臺１線）→自由路→沙田路三、四、五、六段（
臺１線）→沙鹿鎮○○路（臺１線）→清水中山路（臺１線）→
大甲水源路→甲后路→右轉四月路→左轉五哩巷。
出發里程15802公里；抵達里程15853.3公里。共行駛51.3公里，
耗時1小時6分鐘。
路線２：
五哩巷→左轉甲后路→接大甲水源路→接清水中山路（臺１線）
→轉特四號道路→右轉三民路→左轉中棲路→右轉中興路→左轉
中龍路→右轉遊園路→接中台路→右轉學田路→左轉中山路三段
→接新興路→中山路一段接信義街→協心巷。
出發里程15853.3公里；抵達里程15900公里。共行駛46.7公里，
耗時1小時4分鐘。
路線３：
案發地協心巷→右轉光德路→右轉烏日中山路一段→左轉大慶街
→右轉建國北路→行經雙十路→接北屯路→潭子中山路→豐原中
山路→轉圓環西路→圓環北路→左轉三豐路→左轉甲后路→左轉
四月路→左轉五哩巷。
出發里程9080公里；抵達里程9115.6公里。共行駛35.6公里，耗
時1小時3分鐘。
路線４：
五哩巷→右轉四月路→右轉甲后路→右轉月眉所前公安路→三豐
路右轉→豐原市○○道→右轉崇德路→右轉環中路二段→圓環中
路直走至六段→右轉烏日鄉○○路○段→左轉光德路→左轉協心
巷。
出發里程9115.6公里；抵達里程9154公里。共行駛39.1公里，耗
時1小時1分鐘。